【裁判字號】    92,訴,549
【裁判日期】    920321
【裁判案由】    毒品危害防制條例
【裁判全文】
臺灣高雄地方法院刑事判決                          九十二年度訴字第五四九號
    公  訴  人  臺灣高雄地方法院檢察署檢察官
    被      告  甲○○
右列被告因違反毒品危害防制條例案件，經檢察官提起公訴（九十二年度毒偵字第七
七五號），本院判決如左：
    主  文
甲○○施用第一級毒品，累犯，處有期徒刑柒月。
    事  實
一、甲○○前於民國八十三年間，因違反肅清煙毒條例案件，經本院判處有期徒刑五
    年二月，褫奪公權三年確定，有期徒刑部分於八十八年二月二十日因假釋期滿執
    行完畢。又於八十八年間，因施用毒品案件，經本院裁定送觀察、勒戒後，認有
    繼續施用毒品之傾向，再經本院裁定令入戒治處所施以強制戒治，因戒治期滿，
    經臺灣高雄地方法院檢察署檢察官於九十年三月七日以九十年度戒毒偵字第二七
    八號為不起訴處分確定。復於九十年間，因施用第一級、第二級毒品案件，經本
    院裁定令入戒治處所施以強制戒治，並於九十年十二月三十一日以九十年度訴字
    第二六八三號分別判處有期徒刑一年及八月，應執行有期徒刑一年五月確定。詎
    其仍不知悔改，明知海洛因係第一級毒品，竟又於九十一年十二月十六日某時在
    高雄縣鳳山市○○街五二號住處，施用第一級毒品海洛因一次，嗣於同日下午三
    時五十分許，因其為列管毒品人口，經警方通知前往警局接受採尿，始查知上情
    。
二、案經高雄縣警察局鳳山分局報告臺灣高雄地方法院檢察署檢察官偵查起訴。
    理  由
一、右揭犯罪事實，業據被告甲○○於本院審理中坦承不諱，且被告於九十一年十二
    月十六日所採集之尿液經送驗結果，呈嗎啡陽性反應，亦有臺灣檢驗科技股份有
    限公司九十一年十二月二十四日報告編號：ＫＨ二００二Ｃ0000000號濫
    用藥物尿液檢驗報告一份附卷可稽，足認被告前揭自白與事實相符，應可採為論
    罪之依據，則被告右揭施用第一級毒品海洛因之犯行，應堪認定。被告前於八十
    八年間，因施用毒品案件，經本院裁定送觀察、勒戒後，認有繼續施用毒品之傾
    向，再經本院裁定令入戒治處所施以強制戒治，因戒治期滿，經臺灣高雄地方法
    院檢察署檢察官於九十年三月七日以九十年度戒毒偵字第二七八號為不起訴處分
    確定；復於九十年間，因施用第一級、第二級毒品案件，經本院裁定令入戒治處
    所施以強制戒治，並於九十年十二月三十一日以九十年度訴字第二六八三號分別
    判處有期徒刑一年及八月，應執行有期徒刑一年五月確定，此有上開判決書及臺
    灣高等法院被告全國前案紀錄表各一份在卷可考，則被告三犯毒品危害防制條例
    第十條之罪，犯罪事證明確，應依法論科。
三、查海洛因係毒品危害防制條例第二條第二項所稱之第一級毒品，不得持有、施用
    。次按犯毒品危害防制條例第十條之罪者，依同條例第二十條第一項、第二項後
    段、第二十三條第一項、第二項前段規定，應由檢察官先將被告送勒戒處所觀察
    、勒戒，經觀察、勒戒後，認有繼續施用毒品傾向者，再由檢察官聲請法院裁定
    令入戒治處所施以強制戒治，於強制戒治期滿或交付保護管束期滿，始得由檢察
    官為不起訴處分。而依上開規定為不起訴處分後，五年內再犯第十條之施用毒品
    罪或三犯以上者，即不適用前揭不起訴處分規定，除應由檢察官聲請法院裁定先
    令入戒治處所施以強制戒治外，刑責部分即應依一般刑事訴訟程序追訴處罰，此
    觀同條例第二十三條第二項規定可明。本件被告前既已因施用毒品案件，經檢察
    官聲請本院裁定送觀察、勒戒後，認有繼續施用毒品傾向，再施以強制戒治，經
    強制戒治期滿，由檢察官為不起訴處分確定，五年內再度因施用毒品案件，送強
    制戒治且經法院判處徒刑確定，其再犯前揭施用第一級毒品海洛因犯行，核屬上
    開規定之三犯，依前揭說明，自應依法論罪科刑。核被告所為，係犯毒品危害防
    制條例第十條第一項之施用第一級毒品罪。其施用第一級毒品前後，持有海洛因
    之低度行為，應為施用之高度行為所吸收，不另論罪。被告前於八十三年間，因
    違反肅清煙毒條例案件，經本院判處有期徒刑五年二月，褫奪公權三年確定，有
    期徒刑部分於八十八年二月二十日因假釋期滿執行完畢，有臺灣高等法院被告全
    國前案紀錄表一份在卷可佐，其受有期徒刑之執行完畢，五年以內再犯本件有期
    徒刑以上之罪，為累犯，依法加重其刑。爰審酌被告施用毒品，曾先後經觀察、
    勒戒、強制戒治及判處徒刑確定，仍未戒絕毒品，足見其並無悔意，且戒斷毒癮
    之意志不堅，惟念其施用毒品乃自戕行為，尚未危害他人，犯後並坦承犯行，態
    度良好等一切情狀，量處如主文所示之刑。
據上論斷，應依刑事訴訟法第二百九十九條第一項前段，毒品危害防制條例第十條第
一項、第二十三條第二項，刑法第十一條、第四十七條，判決如主文。
本案經檢察官劉河山到庭執行職務。
中      華      民      國    九十二    年      三      月    二十一    日
                                  臺灣高雄地方法院刑事庭
                                      審判長  法  官 黃三友
                                              法  官 黃宗揚
                                              法  官 王雅苑
右正本證明與原本無異。
如不服本判決，應於判決送達後十日內，向本院提出上訴狀。
                                              書記官 黃琬婷
中      華      民      國    九十二    年      三      月    二十一    日
附錄法條：
毒品危害防制條例第十條
施用第一級毒品者，處六月以上五年以下有期徒刑。
施用第二級毒品者，處三年以下有期徒刑。


司法院資訊處製作；財團法人民間司法改革基金會備份。
